臺灣臺中地方法院民事判決　　　　　　 95年度重訴字第329號
原　　　告　己　○
　　　　　　庚○○○
　　　　　　甲○○
　　　　　　丙○○
　　　　　　戊○○
　　　　　　丁○○
共　　　同
訴訟代理人　鐘登科律師
複　代理人　陳佩吟律師
被　　　告　啟銘機械股份有限公司
法定代理人　辛○○
被　　　告　壬○○
共　　　同
訴訟代理人　簡長順律師
上列當事人間請求損害賠償事件，本院於民國96年11月5日言詞
辯論終結，判決如下：
    主      文
被告壬○○應給付原告甲○○新台幣玖拾陸萬伍仟玖佰肆拾玖元
，應給付原告己○新台幣伍拾萬元，應給付原告庚○○○新台幣
陸拾柒萬玖仟伍佰伍拾伍元，應給付原告丙○○新台幣伍拾萬元
，應給付原告戊○○新台幣伍拾萬元，應給付原告丁○○新台幣
伍拾萬元，及均自民國95年8月15日起至清償日止，按週年利率
5%計算之利息。
原告其餘之訴駁回。
訴訟費用由被告壬○○負擔28%，餘由原告負擔。
本判決原告甲○○勝訴部分，於原告甲○○以新台幣參拾貳萬貳
仟元為被告壬○○供擔保後，得為假執行；但被告壬○○如以新
台幣玖拾陸萬伍仟玖佰肆拾玖元，為原告甲○○預供擔保後，得
免為假執行。
本判決原告庚○○○勝訴部分，於原告庚○○○以新台幣貳拾貳
萬柒仟元為被告壬○○供擔保後，得為假執行；但被告壬○○如
以新台幣陸拾柒萬玖仟伍佰伍拾伍元，為原告庚○○○預供擔保
後，得免為假執行。
本判決原告己○、丙○○、戊○○、丁○○勝訴部分，於原告己○、丙○○、戊○○、丁○○各以新台幣壹拾陸萬柒仟元為被告
壬○○供擔保後，得分別為假執行；但被告壬○○如各以新台幣
伍拾萬元，分別為原告己○、丙○○、戊○○、丁○○預供擔保
後，得免為假執行。
原告其餘假執行之聲請駁回。
    事實及理由
壹、原告主張：
一、被告壬○○為被告啟銘機械股份有限公司（以下簡稱為啟銘
    公司）之董事，其於民國95年3月29日至臺中拜訪客戶，於
    執行業務過程中，駕駛被告啟銘公司所有車牌號碼為6035－
    GA號自用小貨車，沿臺中市○○路往文中路方向行駛，行經
    惠中路與台中港路交岔路口時，適吳合成騎乘車牌號碼為G3
    N－735號重型機車搭載原告甲○○，由台中港路往惠來路方
    向慢車道直行駛出橫越道路，被告壬○○本應注意車前狀況
    、遵守號誌，並隨時採取安全必要措施，而依當時情形又無
    不能注意之情事，其竟疏於注意，違規闖紅燈，非但未煞車
    減速更猛按喇叭加速通過，致從左側方向高速撞及吳合成所
    騎乘前開機車，吳合成因而被撞飛10餘公尺遠並傷重不治死
    亡，原告甲○○則受有左側股骨斷裂骨折、腦震盪併頭部撕
    裂傷等傷害。被告壬○○因而犯有刑法上業務過失傷害與業
    務過失致死等罪，經臺灣臺中地方法院檢察署檢察官以95年
    度偵字第13081號起訴在案。
二、原告甲○○歷此車禍事件，受有損害新台幣（下同）2,859,
    277元，爰請求被告賠償。
（一）醫藥費用：共54,594元。蓋原告甲○○因前開事故而支出
      醫療費用54,594元（其中為吳合成支出1, 082元）。
（二）相當看護費用之損害：共63,800元。蓋原告甲○○因前開
      傷害住院共29日致生活無法自理，住院期間須賴子女輪流
      照顧看護，以每日2,200元計算，原告甲○○共受有63,80
      0元相當看護費用之損害。由澄清醫院診斷證明書（原證
      2）觀之，原告甲○○先後住院16日、13日共29日，且原
      告甲○○住院期間接受固定包紮，無法下床走動照顧自己
      ，有受看護必要。
（三）殯葬費損害：259,040元。蓋原告甲○○為吳合成支出殯
      葬費共259,040元。
（四）機車報廢損害：38,515元。蓋原告甲○○所有之前開G3N
      －735號重型機車，因被告前開侵權行為致不堪使用，因
      申辦報廢而支出手續費15元，而系爭車禍當時該機車價額
      為38,500元。前開機車係93年9月7日出廠，當初購買價額
      為44,520元，永大機車行估價38,315元，應屬合理。
（五）扶養費損害：443,328元。蓋吳合成為原告甲○○之配偶
      ，互負扶養義務，原告甲○○為42年2月16日生，自系爭
      事故發生時起算尚有平均餘命24年，另依內政部公告之95
      年度最低生活費標準，每人每月為9,210元，而原告丙○○、戊○○、丁○○與吳合成共同對原告甲○○負扶養義
      務，原告甲○○自得請求被告賠償扶養費損害443,328元
      。
（六）慰撫金：200萬元。蓋原告甲○○除受前開傷害而無法行
      走並受開刀折磨，且痛失配偶而受精神痛苦，爰請求被告
      賠償慰撫金200萬元。
三、原告己○、庚○○○歷此車禍事件，各受有損害2,182,983
    元，爰請求被告賠償。
（一）扶養費損害：各182,983元。蓋吳合成為原告己○、庚○○○之子，而與訴外人吳松等5人共同對原告等負扶養義
      務，原告己○為11年11月19日生，原告庚○○○為11年5
      月18日生，餘命均應尚有10年，另依內政部公告之95年度
      最低生活費標準，每人每月為9,210元，則原告己○、庚○○○得請求被告賠償扶養費損害各182,983元。
（二）慰撫金：200萬元。蓋原告己○、庚○○○痛失愛子，白
      髮人送黑髮人所受哀痛，迄今仍難平復，爰各請求被告賠
      償慰撫金200萬元。
四、原告丙○○、戊○○、丁○○歷此車禍事件，各受有損害2,
    000,000元，爰請求被告賠償。蓋原告痛失慈父，無法享天
    倫之樂，爰各請求被告賠償慰撫金200萬元。
五、爰依民法第184條第1項、第2項、第191條之2、第188條第1
    項前段、第192條、第193條第1項、第194條、第28條與公司
    法第23條等規定之侵權行為損害賠償請求權法律關係，請求
    被告分別給付前開金額及其法定遲延利息。
六、對被告抗辯之陳述：（一）被告壬○○為被告啟銘公司之董
    事，其於前開時地至臺中市拜訪客戶、執行業務，駕駛前開
    汽車肇事等事實，業據被告壬○○於台中地方法院檢察署偵
    訊時自承不諱，故被告啟銘公司應負連帶賠償責任。（二）
    原告己○、庚○○○為直系血親尊親屬，請求賠償扶養費損
    害，並不須以不能維持生活為要件。（三）刑事卷認定吳合
    成並無過失，被告自不得主張過失相抵。
七、並聲明：（一）被告應連帶給付原告甲○○2,859,277元，
    連帶給付原告己○、庚○○○各2,182,983元，連帶給付原
    告丙○○、戊○○、丁○○各2,000,000元，及均自起訴狀
    繕本送達翌日即95年8月15日起至清償日止，按週年利率5%
    計算之利息。（二）訴訟費用由被告負擔。（三）願供擔保
    ，請准宣告假執行。
貳、被告則以：
一、被告壬○○於前開時日，並非拜訪客戶，亦非上班時間，故
    非執行業務之行為。被告壬○○僅係被告啟銘公司之董事，
    並非司機，自無以開車為執行職務之可能，故原告請求被告
    啟銘公司負連帶賠償責任，自有不合。且被告壬○○並未於
    刑事偵查中自白。
二、依台中市○○○道路交通事故初步分析研判表所載「應有一
    方涉嫌違反號誌管制指揮」，則不排除本件車禍乃吳合成過
    失撞及被告壬○○前開汽車之可能。否認被告壬○○就系爭
    事件有過失之事實，被告壬○○縱有過失，亦得依民法第21
    7條之規定主張過失相抵。
三、否認原告甲○○所主張其生活無法自理而須看護之事實，原
    告甲○○應就該部分事實，負舉證之責任。另否認原告甲○○所提出永大機車行估價單之真正。
四、原告甲○○、己○、庚○○○應就舉證證明有無不能維持生
    活之狀況。
五、原告所主張平均餘命，未見提出資料說明。而94年度扶養親
    屬寬減額為74,000元，原告主張每月9,210元，亦屬過高。
六、原告等請求慰撫金各200萬元，自非合理等語，資為抗辯。
七、並聲明：（一）原告之訴及其假執行聲請均駁回。（二）訴
    訟費用由原告負擔。（三）如受不利之判決，請准供擔保免
    為假執行。
參、兩造不爭之事實
一、被告壬○○為被告啟銘公司之董事，其於95年3月29日至臺
    中拜訪客戶，酒後駕駛被告啟銘公司所有車牌號碼為6035－
    GA號自用小貨車，行經台中市○○路與台中港路有號誌交岔
    路口時，適吳合成騎乘車牌號碼為G3N－735號重型機車搭載
    原告甲○○，由台中港路往惠來路方向直行駛至前開路口，
    被告壬○○依當時情形無不能注意之情事，與吳合成所騎乘
    前開機車碰撞，吳合成因而受有後顱撕裂傷、雙側胸璧皮下
    氣腫等傷害並傷重不治死亡，原告甲○○則受有左側股骨骨
    折、腦震盪、頭部撕裂傷等傷害。被告壬○○因而犯有刑法
    上業務過失傷害與業務過失致死等罪，經臺灣臺中地方法院
    檢察署檢察官以95年度偵字第13081號起訴在案。
二、原告甲○○因系爭車禍事故而支出醫療費用54,594元，其中
    為吳合成支出1,082元。
三、原告甲○○因系爭事故為吳合成支出必要殯葬費共259,040
    元。
四、系爭G3N－735號重型機車為原告甲○○所有，因被告前開侵
    權行為致不堪使用，且原告甲○○因申辦報廢而支出手續費
    15元，前開機車係93年9月7日出廠，當初購買價額為44,520
  　元。
五、原告己○為11年11月19日生，原告庚○○○為11年5月18日
    生，自系爭事故發生時起算餘命均應尚有10年，吳合成為原
　　告己○、庚○○○之子，而與訴外人吳松等5人共同對原告
  　己○、庚○○○等負扶養義務（若己○、庚○○○不能維持
    生活）。
六、吳合成為原告甲○○之配偶，原告甲○○為42年2月16日生
    ，自系爭事故發生時起算尚有平均餘命24年。
七、原告丙○○、戊○○、丁○○為吳合成之子。
八、原告己○國小畢業，原為自耕農，現無工作、無收入。原告
    庚○○○未受教育，原為自耕農，現無工作、無收入。原告
    甲○○國中畢業，無業、無收入。原告丙○○大學肄業，原
    為業務員，目前在家調養身體，無業、無收入。原告戊○○
    大學畢業，為彰化商業銀行辦事員，月薪約37,000元。原告
    丁○○研究所畢業，為遠宜材料科學檢驗中心職員，月薪約
    23,500元。
九、被告壬○○為工專畢業，擔任啟銘公司廠務經理。
肆、得心證之理由
一、查前開兩造不爭之事實，既為兩造所不爭，並有啟銘公司基
    本資料、台中市○○○道路交通事故證明書、現場圖、初步
    分析研判表、相驗屍體證明書、診斷證明書、收據、醫療費
    用收據、明細表、收據、交通部公路總局收據、統一發票、
    戶籍謄本、內政部公告、身分證影本在卷可證，並經本院調
    取本院95年交訴字第217號卷卷核閱無誤，自堪信為真實。
二、按違反保護他人之法律，致生損害於他人者，負損害賠償責
    任；汽車、機車或其他非依軌道行駛之動力車輛，在使用中
    加損害於他人者駕駛人應賠償因此所生之損害，民法第184
    條第2項、第191條之2前段分別著有明文。次按刑法上業務
    過失傷害與業務過失致死罪之規定其旨均在保障被害人之法
    益，屬保護他人之法律，如有違反者，自應負損害賠償責任
    。查被告壬○○於前開時、地，酒後駕駛前開自用小貨車，
    行經前開路段時，適吳合成騎乘前開重型機車搭載原告甲○○至前開路口，被告壬○○依當時情形無不能注意之情事，
    與吳合成所騎乘前開機車碰撞，吳合成因而受有後顱撕裂傷
    、雙側胸璧皮下氣腫等傷害並傷重不治死亡，原告甲○○則
    受有左側股骨骨折、腦震盪、頭部撕裂傷等傷害，被告壬○○因而犯有刑法上業務過失傷害與業務過失致死等罪，經臺
    灣臺中地方法院檢察署檢察官以95年度偵字第13081號起訴
    ，業如前述，則被告壬○○違反保護他人之法律即前開刑法
    規定，致生損害於他人即原告，堪以認定。是原告依侵權行
    為損害賠償請求權之法律關係，請求被告壬○○賠償，應屬
    有據。
三、另按負損害賠償責任，除法律另有規定或契約另有訂定外，
    應回復他方損害發生前之原狀；損害賠償，除法律另有規定
    或契約另有訂定外，應以填補債權人所受損害及所失利益為
    限，民法第213條第1項、第216條第1項分別定有明文。而民
    法第192條至第196條之規定，即為民法第213條第1項所稱之
    法律另有規定。查原告就被告壬○○之前開侵權行為，而請
    求被告壬○○賠償之各項損害賠償，茲分別審酌如下：
（一）原告甲○○請求被告壬○○賠償2,859,277元部分：
  １、醫療費54,594元部分：
（１）按不法侵害他人致死者，對於支出醫療費用之人，應負損
      害賠償責任；不法侵害他人之身體或健康者，對於被害人
      因此增加生活上之需要時，應負損害賠償責任，民法第19
      2條第1項、第193條第1項分別著有規定。
（２）查原告甲○○因系爭車禍事故而支出醫療費用54,594元，
      其中為吳合成支出1,082元，業如前述；是原告甲○○就
      此部分之請求，自屬有據。
  ２、相當看護費用之損害共63,800元部分：
（１）按民法第193條第1項所稱之增加生活上之需要，係指被害
      人以前並無此需要，因為受侵害，始有支付此費用之需要
      而言；又因受傷，而由親屬代為照顧被害人之起居，固係
      基於親情，但親屬看護所付出之勞力，並非不能評價金錢
      ，只因兩者身分關係密切而免除支付義務，此種親屬基於
      身分關係之恩惠，自不能加惠於加害人，而應比照一般看
      護情形，認被害人受有相當於看護費之損害，命加害人賠
      償（最高法院89年度台上字第1749號判決參照）。
（２）查原告甲○○因前開傷害自95年3月30日起至95年4月14日
      止，及96年5月17日起至96年5月29日止，住院共29日致生
      活無法自理，住院期間須賴子女、親友輪流照顧看護等事
      實，業據證人戊○○、乙○○結證屬實（見本院96年11月
      5日言詞辯論筆錄），並有澄清醫院診斷證明書在卷可證
      ，自堪信為真實。次查看護聘用24小時為每日2,200元，
      此有中山醫學大學附設醫院大慶院區住院須知在卷可證，
      亦堪信為真實。則原告甲○○共受有63,800元相當看護費
      用之損害，應可認定。故原告甲○○請求被告壬○○賠償
      相當看護費用之損害63,800元，自屬有據。
  ３、殯葬費259,040元部分：
（１）按不法侵害他人致死者，對於支出喪葬費之人，應負損害
      賠償責任，民法第192條第1項著有規定。
（２）查原告甲○○因系爭事故為吳合成支出必要殯葬費共259,
      040元，業如前述。是原告甲○○得請求被告壬○○給付
      殯葬費2 59,040元，自屬有據，應予准許。
  ４、機車報廢損害38,515元部分：
（１）按不法毀損他人之物者，被害人得請求賠償其物因毀損所
      減少之價額，民法第196條定有明文。
（２）查系爭G3N－735號重型機車為原告甲○○所有，因被告前
      開侵權行為致不堪使用，且原告甲○○因申辦報廢而支出
      手續費15元，前開機車係93年9月7日出廠，當初購買價額
      為44,520元，業如前述。次查永大機車行估價該機車尚有
      38,500元之價值，有永大機車行收據在卷可證，則原告甲○○請求被告壬○○給付機車報廢損害共38,515元，亦屬
      有據。
　５、法定扶養費443,328元部分：
（１）按被害人對於第三人負有法定扶養義務者，加害人對於該
      第三人，亦應負損害賠償責任，民法第192條第2項著有規
      定。次按夫妻互負扶養義務，其負扶養義務之順序與直系
      血親卑親屬相同，其受扶養權利之順序與直系血親尊親屬
      相同，民法第1116條之1定有明文。夫妻互負扶養義務之
      順序既與直系血親卑親屬同，自應與直系血親卑親屬各依
      其經濟能力分擔扶養義務（最高法院88年度台上字第2588
      號判決）。然夫妻互受扶養之順序，雖與直系血親卑親屬
      同，並不以無謀生能力為必要，但仍須以不能維持生活者
      為限。
（２）查吳合成為原告甲○○之配偶，原告甲○○為42年2月16
      日生，自系爭事故發生時起算尚有平均餘命24年；與原告
      甲○○國中畢業，無業、無收入，均如前述。然原告甲○○名下有田賦2筆，財產總額為2,167,254元，此有稅務電
      子閘門財產調件明細表在卷可證，則依原告甲○○之年齡
      、現有財產狀況觀之，尚非不能維持生活，應可認定；從
      而，依前開說明，原告甲○○請求被告壬○○賠償法定扶
      養費443,328元，自屬無據。
　６、慰撫金200萬元部分：
（１）按不法侵害他人致死者，被害人之父母、子女及配偶，雖
      非財產上之損害，亦得請求賠償相當之金額；不法侵害他
      人之身體、健康、名譽、自由、信用、隱私、貞操，或不
      法侵害其他人格法益而情節重大者，被害人雖非財產上之
      損害，亦得請求賠償相當之金額，民法第194條、第195條
      著有規定。次按慰藉金之賠償須以人格權遭遇侵害，使精
      神上受有痛苦為必要，其核給之標準固與財產上損害之計
      算不同，然非不可斟酌雙方身分資力與加害程度，及其他
      各種情形核定相當之數額（最高法院51年度台上字第223
      號判例參照）。
（２）查原告甲○○因受前開傷害與喪夫之痛之情節非輕，有前
      開診斷證明書等可證。次查原告甲○○國中畢業，無業、
      無收入，被告壬○○為工專畢業，擔任啟銘公司廠務經理
      ，原告甲○○名下有田賦2筆，財產總額為2,167,254元，
      均如前述。則本院審酌原告甲○○所受痛苦之程度，及兩
      造前開社會身分、地位、教育程度、財產經濟狀況、工作
      與收入等事實，因認原告甲○○得請求被告壬○○賠償精
      神慰撫金以55萬元為適當；至逾此部分之其餘請求，則不
      應准許。
　７、綜上所述，原告甲○○因本件車禍得請求被告壬○○賠償
      醫療費用54,594元、相當看護費用損害63,800元、殯葬費
      259,040元、機車報廢損害38,515元、慰撫金55萬元，合
      計應為965,949元（計算方式為：54,594+63,800+259,040
      +38,515 +550,000 =965,949）；至逾此部分之其餘請求
      ，則不應准許。
（二）原告己○、庚○○○各請求被告壬○○賠償2,182,983元
      部分：
  １、扶養費損害各182,983元部分：
（１）按被害人對於第三人負有法定扶養義務者，加害人對於該
      第三人，亦應負損害賠償責任，民法第192條第2項著有規
      定。次按民法第1117條第1項規定；受扶養權利者，以不
      能維持生活而無謀生能力者為限；而同條第2項規定：前
      項無謀生能力之限制，於直系血親尊親屬不適用之。即直
      系血親尊親屬受扶養者，仍須以不能維持生活者為限（最
      高法院87年度台上字第1696號判決參照）。另按依民法第
      192條第2項，命加害人一次賠償扶養費用，須先認定被害
      人於可推知之生存期內，應向第三人支付扶養費用之年數
      及其歷年應付之數額，並就歷年將來應付之數額，各以法
      定利率為標準，依霍夫曼式計算法，扣除各該年以前之利
      息，俾成歷年現在應付之數額，再以歷年現在應付之總數
      為賠償額，方為合法（最高法院29年度附字第379號判例
      參照）。
（２）原告己○名下有房屋1棟、田賦3筆，財產總額為2,366,65
      2元，此有稅務電子閘門財產調件明細表在卷可證，則依
      原告己○現有財產狀況觀之，尚非不能維持生活，應可認
      定；從而，原告己○請求被告壬○○賠償扶養費損害182,
      983元，自屬無據。
（３）查原告庚○○○名下無財產，此有稅務電子閘門財產調件
      明細表在卷可證，則被害人對其負有法定扶養義務，其請
      求被告賠償扶養費損害自屬有據。次查原告庚○○○為11
      年5月18日生，自系爭事故發生時起算餘命應尚有10年，
      吳合成為原告己○、庚○○○之子，而與訴外人吳松等5
      人共同對原告庚○○○等負扶養義務，業如前述。另查依
      內政部公告之95年度最低生活費標準，每人每月為9,210
      元，有內政部公告在卷可證。則原告庚○○○得請求被告
      壬○○賠償扶養費損害為179,555元【計算方式為：（9,2
      10÷5）×97.00000000（此為受扶養120月之霍夫曼係數
      ）＝179,555元】；至逾此部分之其餘請求，則屬無據。
（三）原告己○、庚○○○、丙○○、戊○○、丁○○各請求慰
      撫金200萬元部分：
（１）按不法侵害他人致死者，被害人之父母、子女及配偶，雖
      非財產上之損害，亦得請求賠償相當之金額，民法第194
      條著有規定。次按慰藉金之賠償須以人格權遭遇侵害，使
      精神上受有痛苦為必要，其核給之標準固與財產上損害之
      計算不同，然非不可斟酌雙方身分資力與加害程度，及其
      他各種情形核定相當之數額，業如前述。
（２）查原告己○為11年11月19日生，原告庚○○○為11年5月1
      8日生，原告丙○○、戊○○、丁○○為吳合成之子；與
      原告己○國小畢業，原為自耕農，現無工作、無收入；原
　　　告庚○○○未受教育，原為自耕農，現無工作、無收入；
  　　原告丙○○大學肄業，原為業務員，目前在家調養身體，
    　無業、無收入；原告戊○○大學畢業，為彰化商業銀行辦
      事員，月薪約37,000元；原告丁○○研究所畢業，為遠宜
      材料科學檢驗中心職員，月薪約23,500元；被告壬○○為
      工專畢業，擔任啟銘公司廠務經理等，均如前述。次查原
      告己○名下有房屋1棟、田賦3筆，財產總額為2,366,652
      元；原告庚○○○、戊○○名下均無財產，原告丙○○、
      丁○○名下均有汽車1部，此有稅務電子閘門財產調件明
      細表在卷可證。則本院審酌前開原告所受喪子或喪父之痛
      苦程度，及兩造前開社會身分、地位、教育程度、財產經
      濟狀況、工作與收入等事實，因認原告己○、庚○○○、
      丙○○、戊○○、丁○○各得請求被告壬○○賠償精神慰
      撫金以50萬元為適當；至逾此部分之其餘請求，則不應准
      許。
（四）故原告甲○○得請求被告壬○○賠償965,949元，原告己○得請求被告壬○○賠償50萬元，原告庚○○○得請求被
      告壬○○賠償679,555元（扶養費179,555元、慰藉金50萬
      元），丙○○、戊○○、丁○○各得請求被告壬○○賠償
      50萬元；至逾此部分之其餘請求，則不應准許。
（五）再按給付無確定期限者，依民法第229條第2項之規定，債
      務人於債權人得請求給付時，經其催告而未為給付，自受
      催告時起，負遲延責任；其經債權人起訴而送達訴狀者，
      與催告有同一效力。而遲延之債務，以支付金錢為標的者
      ，債權人得請求依法定利率計算之遲延利息；應負利息之
      債務，其利率未經約定，亦無法律可據者，週年利率為5%
      ，亦為民法第233條第1項、第203條所明定。查侵權行為
      之損害賠償請求權於行為時即已發生，但其給付無確定期
      限；次查被告壬○○於95年8月14日收受本件起訴狀繕本
      ，亦如前述。則依前開說明，原告分別請求被告壬○○給
      付前開金額之自起訴狀繕本送達翌日即95年8月15日起至
      清償日止，按年息5%計算之利息，亦屬有據；逾此部分之
      其餘請求，自不應准許。
（六）至被告雖主張依過失相抵之規定，請求減輕或免除賠償金
      額，然被告迄未舉證證明就系爭損害之發生或擴大，被害
      人或其代理人、使用人與有過失，則被告就此部分之抗辯
      ，自不可取。
五、另按公司負責人對於公司業務之執行，如有違反法令致他人
    受有損害時，對他人應與公司負連帶賠償之責，公司法第23
    條第2項著有規定；而所謂公司業務之執行，指公司負責人
    處理有關公司之事務而言。復按民法第28條所加於法人之連
    帶賠償責任，以該法人之董事或其職員，因執行職務所加於
    他人之損害者為限，若法人之董事及職員因個人之犯罪行為
    而害及他人之權利者，即與該條規定之責任要件不符，該他
    人殊無據以請求連帶賠償之餘地（最高法院48年度台上字第
    1501號判例要旨參照）。查原告迄未舉證證明被告壬○○於
    前開時、地，酒後駕駛前開自用小貨車，與吳合成所騎乘前
    開機車碰撞，吳合成因而受有後顱撕裂傷、雙側胸璧皮下氣
    腫等傷害並傷重不治死亡，原告甲○○則受有左側股骨骨折
    、腦震盪、頭部撕裂傷等傷害，係被告壬○○因執行職務所
    加於他人之損害，自難以董事即被告壬○○因個人之犯罪行
    為而害及他人之權利，而認被告啟銘公司應依前開規定負連
    帶賠償責任，從而，原告請求被告啟銘公司連帶賠償前開金
    額及其法定利息，自屬無據，應予駁回。
六、綜上所述，原告分別依前開侵權行為損害賠償請求權，請求
    被告壬○○給付原告甲○○965,949元、原告己○50萬元、
    原告庚○○○679,555元、原告丙○○50萬元、原告戊○○
    50萬元、原告丁○○50萬元，及均自95年8月15日起至清償
    日止，按週年利率5%計算之利息，均為有理由，應予准許；
    至逾此部分之其餘請求，則均無理由，應予駁回。
七、本件原告勝訴部分，兩造均陳明願供擔保，請准宣告假執行
    或免為假執行，核均無不合，應予准許，爰分別酌定相當之
    擔保金額宣告之。至原告敗訴部分，其假執行之聲請，亦失
    所附麗，應予駁回，併此敘明。
八、本件事證已臻明確，兩造所為之其他主張，陳述並所提之證
    據，經審酌後，認均與本件之結論無礙，不再一一論述，併
    予敘明。
伍、據上論結：本件原告之訴，為一部有理由，一部無理由，爰
    依民事訴訟法第79條、第390條第2項、第392條第2項、第3
    項，判決如主文。
中　　華　　民　　國　　96　　年　　11　　月　　19　　日
                      民事庭    法  官  陳卿和
正本係照原本作成。
如對本判決上訴，須於判決送達後20日內向本院提出上訴狀。
中　　華　　民　　國　　96　　年　　11　　月　　19　　日
                                書記官
